AGUSTINA APPES WEB DEVELOPER





3758 528734 agustinaappes@gmail.com



https://www.linkedin.com/in/agustina-fatima-appes/

Perfil

Me dedico al diseño y desarrollo de páginas web, tengo experiencia trabajando en proyectos en Laravel y Codeigniter con PHP. Me destaco en el desarrollo **frontend**, en la creación de **interfaces** dinámicas y visualmente atractivas con React.js. Mi experiencia laboral, mi formación en la carrera de Análisis de sistemas y los diferentes cursos que realicé, me han proporcionado habilidades que permiten desempeñarme en mis actividades como desarrolladora aplicando los principios de la ingeniería de software, fundamentos de diseño gráfico, análisis de requerimientos y elaboración de documentación, garantizando el desarrollo de soluciones que abarcan un panorama completo.

Habilidades

Frameworks:

React.js. Laravel. Codeigniter

Lenguajes:

PHP, JavaScript, HTML, CSS, JSX

Herramientas:

PhpMyAdmin, DBeaver, Docker, Xampp, Laragon, Figma, Git Hub, Git Lab, Trello, PuTTY, Postman, SOAP UI, Vite, Webpack, MySQL, MariaDB, Slack, SEO.

Portafolio



Mi web personal refleja mi habilidad en React.js, diseñada con una interfaz atractiva y dinámica aplicando los principios modernos del diseño gráfico. El sitio está construido con un enfoque modular, lo que garantiza un rendimiento optimo y facilita la escalabilidad y el mantenimiento.

He aplicado **React Hooks** para la gestión de estados y efectos y Webpack para la minimización y agrupación de recursos. La accesibilidad y la experiencia del usuario son fundamentales en mi enfoque de diseño, asegurando que la web sea intuitiva y fácil de navegar para todos los usuarios, independientemente de su dispositivo. La **responsividad** se maneja con un enfoque mobile-first, utilizando media queries y un diseño flexible que se adapta a

cualquier tamaño de pantalla.

Experiencia profesional

PUERTA SRL Freelance developer (Part-time)

Sep. 2023 - Actualidad

- -Implementación de roles de usuario diferenciados.
- -Desarrollo de funcionalidades para consultar y descargar recibo de sueldo.
- -Implementación de formularios para la carga individual de datos personales de los empleados reduciendo la carga administrativa y permitiendo un mayor control de la información.

Tecnologías: Laravel, MySQL, Php, JavaScript, JQuery, HTML, Css, Bootstrap, Trello, Docker, Git, Slack.

BIT TECNOLOGIAS FullStack developer

May. 2023 - Dic. 2023

- -Implementación de límites de facturación en sistema de ventas.
- -Ajustes de interfaces orientadas al usuario.
- -Mejora de "look and feel" del sitio web.
- -Construcción de servicio SOAP para la actualización de stock por cada
- -Comunicación con el cliente y análisis de requerimientos.
- -Tecnologías: Codeigniter, MySOL, Php. JavaScript, JOuery, HTML, Css. Bootstrap, Docker, WSDL, SOAP UI, Scrum, Figma, Git, PuTYY.

EJERCITO ARGENTINO IT support/Developer

Mar. 2022 - Mar. 2024

- Asistencia y soporte al personal en el uso de los sistemas de la institución.
- -Mantenimiento del sistema utilizado para el envío de documentación entre las subunidades de la institución.
- -Desarrollo de modulo para la gestión de turnos de guardia.
- -Tecnologías: Codeigniter, Php, HTML, Css, JavaScript, MySQL, Git, XAMPP.

Formación

Analista de sistemas de computación (En curso) Universidad Nacional de Misiones (FCEQVN) 2016 - Actualidad

Cursos/Certificaciones:

- -Inglés técnico (Polotic Misiones)
- -Desarrollo web Frontend (CUV Vicente Lopez)
- -Marketing Digital (CUV Vicente Lopez)
- -Fundamentos del diseño gráfico (EducacionIT)
- -Excel Avanzado (Escuela de informática del Ejercito)